【裁判字號】    95,上易,755
【裁判日期】    951127
【裁判案由】    違反毒品危害防制條例
【裁判全文】
臺灣高等法院高雄分院刑事判決         95年度上易字第755號
上  訴  人
即  被  告  甲○○
上列上訴人因違反毒品危害防制條例案件，不服臺灣高雄地方法
院95年度易字第896 號中華民國95年7 月31日第一審判決（起訴
案號：臺灣高雄地方法院檢察署95年度毒偵字第3343號），提起
上訴，本院判決如下：
     主  文
上訴駁回。
    事實及理由
一、本案經本院審理結果，認第一審判決認事用法及量刑均無不
    當，應予維持，並引用第一審判決書記載之事實、證據及理
    由（如附件）。
二、被告未具任何理由提起上訴，自無足取，上訴應予駁回。
三、被告經合法傳喚，無正當理由不到庭，爰不待其陳述，逕行
    判決。
四、據上論斷，應依刑事訴訟法第368 條、第371 條、第373 條
    ，判決如主文。
本案經檢察官蔡國禎到庭執行職務。
中    華    民    國    95    年    11    月    27    日
                  刑事第五庭    審判長法  官  曾永宗
                                      法  官  任森銓
                                      法  官  王伯文
以上正本證明與原本無異。
不得上訴。
中    華    民    國    95    年    11    月    27    日
                                      書記官  張明賢
附錄本判決論罪科刑法條：
毒品危害防制條例第11條第1 項
持有第一級毒品者，處3 年以下有期徒刑、拘役或新臺幣5 萬元
以下罰金。
附件：
臺灣高雄地方法院刑事判決               95年度易字第896號
公  訴  人  臺灣高雄地方法院檢察署檢察官
被      告  甲○○
上列被告因違反毒品危害防制條例案件，經檢察官提起公訴（95
年度毒偵字第3343號），本院判決如下：
    主  文
甲○○持有第一級毒品，處有期徒刑肆月，如易科罰金，以銀元
佰元即新臺幣玖佰元折算壹日。扣案之海洛因壹包（含包裝袋
。淨重零點零壹公克，空包裝重零點壹捌公克）沒收銷燬。
    事  實
一、甲○○明知海洛因具有成癮性、濫用性及對社會危害性，為
    毒品危害防制條例規定之第一級毒品，不得非法持有。竟基
    於非法持有第一級毒品之犯意，於民國95年3 月17日下午5
    時20分許，在高雄市○○○○路旁，向真實姓名年籍不詳、
    綽號「阿草」之成年男子，以新臺幣500 元之價格購得海洛
    因1 包（驗後淨重0.01公克、空包裝重0.18公克），而非法
    持有之。旋於同日下午5 時30分許，騎乘機車行經高雄市鼓
    山區○○○路1355號前，因闖紅燈為警攔停而查獲，扣得前
    開海洛因1 包。
二、案經高雄市政府警察局鼓山分局報請臺灣高雄地方法院檢察
    署檢察官偵查起訴。
    理  由
一、本件被告所犯為死刑、無期徒刑、最輕本刑為3 年以上有期
    徒刑以外之罪，其於準備程序進行中，就被訴事實為有罪之
    陳述，經法官告知簡式審判程序之旨，並聽取公訴人及被告
    之意見後，合議庭認宜進行簡式審判程序，爰依刑事訴訟法
    第273 條之1 第1 項規定，裁定由受命法官獨任進行簡式審
    判程序審理，合先敘明。
二、前揭事實，業據被告於本院審理中坦白承認，且扣案之海洛
    因1 包，經送請法務部調查局鑑驗結果，確含海洛因成分（
    淨重0.01公克，空包裝重0.18公克），有該局出具之鑑定通
    知書1 紙在卷足憑（見偵卷第19頁）。足認被告前開自白，
    核與事實相符，堪予採信。本件事證明確，被告犯行洵堪認
    定，應予依法論科。
三、按海洛因屬毒品危害防制條例第2 條第2 項第1 款所定之第
    一級毒品。核被告所為，係犯該條例第11條第1 項之持有第
    一級毒品罪。審酌被告持有第一級毒品，無視政府推動之禁
    毒保健政策，有礙毒品查緝，危及社會秩序；惟念其持有海
    洛因僅0.01公克，數量甚微等一切情狀，量處如主文所示之
    刑。末按行為後法律有變更者，適用行為時之法律。但行為
    後之法律有利於行為人者，適用最有利於行為人之法律，刑
    法第2 條第1 項定有明文。本件被告行為時刑法第41條第1
    項前段規定：「犯最重本刑為5 年以下有期徒刑以下之刑之
    罪，而受6 個月以下有期徒刑或拘役之宣告，因身體、教育
    、職業、家庭之關係或其他正當事由，執行顯有困難者，得
    以1 元以上3 元以下折算一日，易科罰金」。又行為時之易
    科罰金折算標準，修正前罰金罰鍰提高標準條例第2 條前段
    （現已刪除）規定，就其原定數額提高為100 倍折算一日，
    則本件被告行為時之易科罰金折算標準，應以銀元300 元即
    新臺幣900 元折算為一日。惟95年7 月1 日修正施行之刑法
    第41條第1 項前段規定：「犯最重本刑為5 年以下有期徒刑
    以下之刑之罪，而受6 個月以下有期徒刑或拘役之宣告者，
    得以新臺幣1 千元、2 千元或3 千元折算一日，易科罰金」
    。比較修正前後，修正後之規定並非有利於被告，應依刑法
    第2 條第1 項規定，適用修正前刑法第41條第1 項前段之規
    定，定其易科罰金之折算標準。
四、前開扣案之海洛因1 包（驗後淨重0.01公克、空包裝重0.18
    公克），應依毒品危害防制條例第18條第1 項前段規定沒收
    銷燬。其包裝袋上殘有微量毒品，難以析離，應整體視為毒
    品，併依前開規定沒收銷燬。
據上論斷，應依刑事訴訟法第273 條之1 第1 項、第299 條第1
項前段，毒品危害防制條例第11條第1 項、第18條第1 項前段，
現行刑法第2 條第1 項、第11條、修正前刑法第41條第1 項，修
正前罰金罰鍰提高標準條例第1 條前段、第2 條，判決如主文。
中    華    民    國    95    年    7     月    31    日
                  刑事第六庭    法  官  林柏壽
以上正本證明與原本無異。
如不服本判決，應於判決送達後10日內，向本院提出上訴狀。
中    華    民    國    95    年    7     月    31    日
                                書記官  林國龍
附錄本案論罪科刑法條：
毒品危害防制條例第11條第1 項
持有第一級毒品者，處3 年以下有期徒刑、拘役或新臺幣5 萬元
以下罰金。


司法院資訊處製作；財團法人民間司法改革基金會備份。
